【裁判字號】    97,交聲,108
【裁判日期】    971222
【裁判案由】    違反道路交通管理處罰條例聲明異議
【裁判全文】
臺灣臺東地方法院交通事件裁定       97年度交聲字第108號
原處分機關  交通部公路總局高雄區監理所臺東監理站
異  議  人
即受處分人  甲○○
上列異議人即受處分人因違反道路交通管理處罰條例案件，對於
交通部公路總局高雄區監理所臺東監理站中華民國97年9月25日
東監違裁字第裁81-P00000000號所為之裁決處分（原舉發案號：
花警交字第P00000000號），聲明異議，本院裁定如下：
    主  文
異議駁回。
    理  由
一、原處分意旨略以：異議人即受處分人（下稱異議人）於民國
    97年7月1日下午1時20分許，駕駛車牌號碼K3-4860號自用小
    貨車，由北往南方向直行，行經臺東縣省道臺9線鳳林榮民
    醫院前設有燈光號誌管制之交岔路口處，因闖紅燈經花蓮縣
    警察局鳳林分局長橋派出所員警依道路交通管理處罰條例第
    53條第1項規定掣單舉發，案移原處分機關，經原處分機關
    認異議人確有前述違規行為，於97年9月25日依道路交通管
    理處罰條例第53條第1項裁處異議人罰緩新臺幣（下同）360
    0元，並依同條例第63條第1項第3款，記違規點數3點之處分
    等語。
二、異議意旨略以：伊沒有駕駛自用小貨車闖紅燈，當時伊駕駛
    自用小貨車載花樹往光復方向，車速慢慢的約50公里左右，
    行經上開路口白線約2公尺處，突然號誌由綠燈變黃燈，但
    心想停在路口會妨礙交通，就只有前進，嚴格來說是闖黃燈
    ，舉發警員躲在檳榔攤後面，視線有誤，為此具狀聲明異議
    ，請求撤銷原處分云云。
三、按駕駛人駕駛車輛或行人在道路上，應遵守道路交通標誌、
    標線、號誌之指示、警告、禁制規定，並服從執行交通勤務
    之警察或依法令執行指揮交通及交通稽查任務人員之指揮；
    而汽車駕駛人，行經有燈光號誌管制之交岔路口闖紅燈者，
    處1,800元以上5,400元以下罰緩；汽車駕駛人有前開規定之
    情形者，除依該條處罰緩外，並予記違規點數3點，道路交
    通管理處罰條例第4條第1項、第53條第1項、第63條第1項第
    3款分別定有明文。經查：
（一）本件異議人甲○○於97年7月1日下午1時20分許，駕駛車
      牌號碼K3-4860號自用小貨車，由北往南方向直行，行經
      臺東縣省道臺9線鳳林榮民醫院前設有燈光號誌管制之交
      岔路口處闖紅燈，違反道路交通管理處罰條例第53條第1
      之規定等情，業據證人即當日執行勤務舉發本違規事件之
      花蓮縣警察局鳳林分局員警乙○○及另一在場員警尤建中
      具結證述屬實，異議人確有上開違規行為，應堪認定。
（二）異議人雖以前詞置辯，惟證人乙○○於本院調查時到庭具
      結證稱：當天伊與尤建中執行交通勤務，在臺9線較易發
      生交通事故的路段作攔車盤查勤務，當時伊2人是站在鳳
      林榮民醫院前面紅綠燈往南推約100公尺的位置，是一個
      廟前面，當時看到異議人的車由北往南方向行駛，那時候
      鳳林榮民醫院前的號誌已經轉為紅燈，異議人才開車過北
      邊停止線，伊看到異議人越過路口時，伊是站在廟前面，
      廟前沒有任何攤販或障礙物，那時伊站在前面，尤建中站
      在伊身後約1、2公尺處，當時伊2人都在看那個路口，也
      是一起看到有違規的情形，但是是尤建中先開口說異議人
      可能會闖紅燈，違規路口一開始轉為黃燈時，異議人的車
      還沒有超過停止線，依照伊的經驗，大約離停止線還有30
      公尺，而且異議人當時車速沒有很快，就是一般的速度，
      當路口由黃燈轉為紅燈時，異議人的車子離停止線差不多
      還有10到20公尺，異議人的車速大約30到40公里的正常車
      速，沒有很快，伊當時看到異議人違規的位置距離異議人
      違規的路口，若以法院第4法庭長度來算，大約是3到4倍
      的距離（經當庭丈量，本院第4法庭長度為13.6公尺）等
      語。又證人尤建中亦到庭具結證稱：當天是與乙○○執行
      交通稽查勤務，在鳳林榮民醫院前面用攔停方式執行勤務
      ，97年7月1日下午1點多時，在違規地點，伊2人站在臺9
      線鳳林榮民醫院南下約100公尺處的地方，前面剛好是民
      宅，伊2人站在機車慢車道邊線旁邊，乙○○站在伊的前
      面，伊站在乙○○後面一點，伊2人是同時往路口看，先
      是黃燈，後來異議人開車往伊2人的方向過來，原本想說
      黃燈了，異議人應該會減速，但是轉成紅燈時異議人還是
      沒減速，若以法院第4法庭長度來看，當時伊2人站立的位
      置離路口約法庭長度的3、4倍，伊看到路口號誌由綠燈轉
      成黃燈的瞬間，異議人的車距離路口大約20多公尺，大約
      是法庭長度的1.5倍距離，當伊看到路口號誌由黃燈轉紅
      燈的瞬間，異議人的車離路口大約10多公尺，還沒到斑馬
      線，也還沒到機車停等區，異議人違規時，當時路上沒有
      其他車輛，異議人車速沒有很快，當時伊想說黃燈了，異
      議人會減速停車，他車速雖然不快，但車子一直滑過來，
      伊很確定異議人有闖紅燈等語。衡諸證人乙○○及尤建中
      均為依法執行職務之警察，執行公務時受有行政懲處責任
      之監督，其等到庭後亦已具結擔保證詞之真實性，且又均
      與異議人間無任何怨隙，衡情當無虛構違規事實以陷害異
      議人之理，且證人李國偉與洪昌耀2人業經本院隔離訊問
      ，其2人之上開證詞互核均相符合，故其等證述內容應堪
      採信，異議人之辯解委無足採。另上開證人固均稱：目睹
      異議人違規時之站立位置，距離異議人違規路口約有100
      公尺等語，惟為免一般人對於距離之認知判斷有所偏差，
      本院訊問時，以本院第4法庭長度為基準而向證人確認其
      站立位置與違規路口之距離，上開證人均稱係本院第4法
      庭長度3到4倍的距離，而經本院訊問時，當庭丈量該法庭
      長度為13.6公尺（見本院卷第23頁背面及第24頁背面），
      以此為據，證人上開所證100公尺云云，顯有主觀判斷上
      之誤差。而依證人所證目擊本件違規事件之距離為第4法
      庭長度3到4倍的距離，衡情當無對本件違規事件辨識錯誤
      之問題，特此說明。
四、綜上，異議人確有於前述時、地，駕駛自用小貨車行經有燈
    光號誌管制之交岔路口闖紅燈之違規事證明確。原處分機關
    據以援引首揭道路交通管理處罰條例第53條第1項、第63條
    第1項第3款之規定，裁處異議人罰緩3600元，並記違規點數
    3點之處分，自屬有據，異議人執上開事由指摘原處分不當
    ，求予撤銷，為無理由，應予駁回。
五、據上論斷，應依道路交通案件處理辦法第19條，裁定如主文
    。
中    華    民    國    97    年    12    月    22    日
                  交通法庭     法  官  盧亨龍
以上正本證明與原本無異。
如不服本裁定，應於裁定送達後5日內向本院提出抗告狀（須附
繕本）。
「切勿逕送上級法院」
                               書記官  石佳琪
中    華    民    國    97    年    12    月    24    日


司法院資訊處製作；財團法人民間司法改革基金會備份。
